臺灣高雄地方法院交通事件裁定　　　　 96年度交聲字第222號
原處分機關　高雄市政府
異　議　人　甲○○
即受處分人
上列異議人即受處分人因違反道路交通管理處罰條例案件，對於
高雄市政府交通局民國96年3 月8 日所為之處分（處分案號：高
市府交裁字第裁32-B00000000號），聲明異議，本院裁定如下：
    主  文
異議駁回。
    理  由
一、本件聲明異議意旨略以：原處分機關以異議人即受處分人於
    民國96年2 月9 日14時21分騎乘車號XXN-417 號機車，行經
    高雄市○○路與林森路口違規闖紅燈直行，而依道路交通管
    理處罰條例第53條第1 項規定，科處異議人新台幣（下同）
    1,800 元之罰鍰，並記違規點數3 點，然當日異議人係快速
    穿越黃燈，因前車騎士緊急煞車，異議人乃跟著煞車停下，
    詎竟為路旁取締員警以闖紅燈為由而遭掣發舉發通知單，為
    此依法聲明異議等語。
二、按汽車駕駛人，行經有燈光號誌管制之交岔路口闖紅燈者，
    處1,800 元以上5,400 元以下罰鍰，並予記違規點數3 點，
    道路交通管理處罰條例第53條第1 項、第63條第1 項第3 款
    分別定有明文。
三、經查：
  (一)本件異議人於上揭時、地騎乘車號XXN-417 號機車，行經高
    雄市○○路與林森路口之際，因駕車行經有燈光號誌管制之
    交岔路口，經警以其闖紅燈違規為由當場攔查，並掣發舉發
    通知單，嗣經原處分機關即高雄市政府交通局依據道路交通
    管理處罰條例第53條規定，於96年3 月8 日裁處異議人罰鍰
    1,800 元，並記違規點數3 點各節，為異議人所不爭執，並
    有上開裁決書、高雄市政府警察局高警交字第B00000000 號
    舉發違反道路交通管理事件通知單1 紙在卷可憑，此部分事
    實應堪認定。
  (二)次按，證人即掣發本件舉發通知單員警倪清課於本院調查中
    結證稱：當時舉發的時候，伊是站在離成功路與林森路口大
    約3 、40公尺處，伊站的位置可以很清楚看見路口狀況，號
    誌還沒有變紅燈的時候，伊等不會開單，如果是綠燈或黃燈
    過來，伊等不會攔駕駛人，伊等必須確認燈號變紅燈以後，
    駕駛人通過路口才會開立闖紅燈的罰單，縱使燈號變紅後，
    伊等也會給駕駛人幾秒鐘的反應時間，不會馬上開罰單，本
    件是駕駛人已經通過路口以後，伊等才將駕駛人攔下來的，
    如果駕駛人當時有緊急煞車，就算是越線停車，伊等不會開
    闖紅燈的罰單，伊在開本件罰單的同時，另外還有一個違規
    駕駛人被取締，但是是伊另外一個同事開罰單的，伊確定異
    議人通過該路口的時候，該號誌是紅燈，因為那個路口很大
    ，綠燈的時候車子就很多，所以伊等不可能等駕駛人綠燈通
    過路口時又把他們攔下來，伊就是在伊站的地點把異議人攔
    下來的，異議人在路口中間的時候，並沒有緊急煞車，異議
    人是等到伊等把他攔下來的時候，異議人才煞車的。伊等攔
    闖紅燈一定要確定駕駛人經過路口，所以不可能在異議人所
    指之林森路底端中心即成功路口之一半的位置攔停等語（本
    院96年5 月3 日訊問筆錄第2 、3 頁），而證人倪清課與異
    議人素不相識，亦並無怨隙，衡情應無故意為虛偽不實陳述
    之理，且證人倪清課所證述當時取締站立執勤之位置，亦符
    合一般執行交通勤務之員警多係站立於路口附近，以方便其
    攔查違規通過路口之駕駛人之常情，異議人於本院調查中所
    指員警站立於林森路底端中心即成功路口之一半的位置，反
    而不利執勤員警攔查違規闖紅燈通過路口之駕駛人，自難遽
    採。而交通勤務警察或依法令執行交通稽查任務人員，開單
    舉發違反道路交通管理處罰條例所列之違規事實，經公路主
    管機關或警察機關所為之裁決處罰，本質上為行政處分，係
    公務員基於職務上權力，依法就特定之具體事件所為，並具
    有公法上效果之單方行政行為。根據公務員為公法上行為具
    有公信力之原則，該行政處分當可被推定為真正，且其據以
    依法處分之事實認定，亦應可推定為正確無誤，故本此公信
    原則，立法者乃賦予行政機關違反道路交通事件統一裁罰基
    準及處理細則等相關規定，使交通勤務警察或依法令執行交
    通稽查任務人員得當機處分，以達成維護交通秩序及公共安
    全之行政目的。而異議人於此並未就該執勤員警之舉發是否
    有誤提出相關證據以供調查，本院亦查無任何證據足資證明
    其有捏造事實違法取締之情事，則本件掣單員警即證人倪清
    課本其維護交通秩序、安全職責所為之舉發，自應受到合法
    、正確之推定。而本件並無證據，足資證明執勤警員有捏造
    事實違法取締之情事，異議人就上開所辯，亦未提供任何可
    供本院調查之證據，自無法為其有利之認定，難認異議人並
    無違規之行為。
  (三)綜上，原處分機關認異議人駕車行經有燈光號誌管制之交岔
    路口闖紅燈，且援引上開規定，裁處異議人罰鍰1,800 元，
    並記違規點數3 點，尚無違誤，是本件異議為無理由，自應
    予以駁回。
四、據上論斷，依道路交通案件處理辦法第19條，裁定如主文。
    綜上所述，
中　　華　　民　　國　　96　　年　　5 　　月　　31　　日
                      交通法庭  法　官  郭宜芳
以上正本證明與原本無異。
如不服本裁定應於送達後5日內向本院提出抗告狀。
中　　華　　民　　國　　96　　年　　5 　　月　　31　　日
                                書記官  陳素徵
